臺灣高等法院高雄分院刑事判決
111年度上訴字第321號
上  訴  人  
即  被  告  鄭慶雄


選任辯護人  鄭明達法律扶助律師
上列上訴人即被告因違反毒品危害防制條例案件，不服臺灣屏東
地方法院110年度訴字第139號，中華民國111年2月25日第一審判
決（起訴案號：臺灣屏東地方檢察署109年度偵字第7254號、109
年度偵字第7534號），提起上訴，本院判決如下：
    主  文
上訴駁回。
    事  實
一、鄭慶雄明知海洛因、甲基安非他命分別係毒品危害防制條例
    第2條第2項第1款、第2款所公告列管之第一級、第二級毒品
    ，均不得非法持有、販賣，竟分別為下列行為：㈠意圖營利
    ，基於販賣第二級毒品甲基安非他命之犯意，分別於如附表
    編號1至4所示之時間、地點，各以如附表編號1至4所示之過
    程、價格，分別販賣甲基安非他命予王滿左2次、葉麗慧2次
    ，而各牟取利潤。㈡意圖營利，基於販賣第一級毒品海洛因
    之犯意，於如附表編號5所示之時間、地點，以如附表編號5
    所示之過程、價格，販賣海洛因予陳育德1次，而牟取利潤
    。嗣經警對鄭慶雄持用之行動電話門號0000000000號、0000
    000000號實施通訊監察，而查悉上情。
二、案經屏東縣政府警察局東港分局報告臺灣屏東地方檢察署檢
    察官偵查起訴。
    理  由
一、證據能力：
　　被告以外之人於審判外之陳述，雖不符刑事訴訟法第159 條
    之1 至之4 等4 條之規定，而經當事人於審判程序同意作為
    證據，法院審酌該言詞陳述或書面陳述作成時之情況，認為
    適當者，亦得為證據；當事人、代理人或辯護人於法院調查
    證據時，知有刑事訴訟法第159 條第1 項不得為證據之情形
    ，而未於言詞辯論終結前聲明異議者，視為有前項之同意，
    同法第159 條之5 定有明文。立法意旨在於傳聞證據未經當
    事人之反對詰問予以核實，原則上先予排除；惟若當事人已
    放棄反對詰問權，於審判程序中表明同意該等傳聞證據可作
    為證據；或於言詞辯論終結前未聲明異議，基於尊重當事人
    對傳聞證據之處分權，及證據資料愈豐富，愈有助於真實發
    見之理念，且強化言詞辯論主義，使訴訟程序得以順暢進行
    ，上開傳聞證據亦均具有證據能力。查本案判決所引用具傳
    聞性質之各項證據資料，因被告鄭慶雄、辯護人及檢察官均
    同意有證據能力（詳本院卷第99頁），本院審酌各該傳聞證
    據作成時之情況，認均與本件待證事實具有關聯性，且查無
    證據足以證明言詞陳述之傳聞證據部分，陳述人有受外在干
    擾、不法取供或違反其自由意志而陳述之情形；書面陳述之
    傳聞證據部分，亦無遭變造或偽造之情事，衡酌各該傳聞證
    據，作為本案之證據亦屬適當，自均得為證據，而有證據能
    力。另因本院並未援引證人陳育德於警詢中之陳述，作為認
    定被告犯罪之證據，故不贅述此部分之證據能力。
二、訊據被告坦承如附表編號1至4所示之販賣甲基安非他命犯行
    ，否認如附表編號5所示之販賣海洛因犯行。辯稱：並未販
    賣海洛因予陳育德，是與陳育德一起合資購買，我們從我家
    出發到陳榮祥住處，陳育德拿新臺幣（下同）2,000元給我
    ，我出1,000元，拿3包海洛因，回到我家後，陳育德拿走2
    包，我拿1包等語。經查：
　㈠販賣第二級毒品部分（附表編號1至4所示）：
    此部分犯罪事實，業據被告於偵查及本院審理中坦白承認（
    詳偵一卷第51頁；本院卷第131頁、第224頁），並經證人王
    滿左、葉麗慧於警詢及偵查中證述在卷（詳警卷第47頁以下
    、第58頁以下；他字卷第210頁以下、第266頁以下），復有
    通訊監察書、通訊監察譯文在卷可參（詳警卷第74頁以下、
    第76頁以下、第82頁、第84頁）。因被告此部分之自白均核
    與事實相符，是此部分之事實，應堪認定。
　㈡販賣第一級毒品部分（附表編號5所示）：
　⑴門號0000000000號行動電話為被告所持用、門號0000000000
    號行動電話則係證人陳育德所持用。被告於如附件所示之時
    間，以上開行動電話撥打證人陳育德前開行動電話，2人對
    話內容詳如附件所示，另於對話過程中，證人陳育德曾以：
    「你那個那個沒辦法」、「那沒辦法，後，那那那樣不太舒
    適」等語，向被告反應所取得之海洛因品質不好等情，分據
    被告於警詢、偵查中陳述；證人陳育德於偵查中證述在卷（
    詳警卷第11頁；偵一卷第53頁；他字卷第320頁、第321頁）
    。顯見證人陳育德於該次通話之前，曾取得海洛因施用，但
    因該海洛因品質不佳，故向被告反應此事。
　⑵關於證人陳育德向被告取得前開海洛因之經過，業經證人陳
    育德於偵查中證稱：打這通電話之前，於民國109年3月5日
    晚上7、8點，我騎機車到被告他家；當天買了500元海洛因
    ，我有將錢給被告；總共向被告買過1次毒品；當日沒有與
    被告一起去，被告獨自一個人去拿毒品，我不知道他是去那
    裡拿；被告電話中告知「這樣我跟他反應一下」所說的「他
    」，那邊我從來沒有去過，不知道是誰等語（詳他字卷第32
    1頁；他一卷第72頁、第73頁）。於原審審理中證述：我找
    被告，問他是否方便，說要500元，他說他有，我現場就拿5
    00元給他；被告就出門了，約40多分，被告回來就拿給我了
    ，我就離開，不知道被告跟誰拿毒品；被告沒有說也要出錢
    ，就出門去了；我在被告家中等他；不認識鄭己豐或陳榮祥
    等語（詳原審卷第201頁、第202頁、第203頁、第208頁、第
    209頁）。
　⑶嗣證人陳育德雖於原審審理中翻異前詞，改證陳：有1次有和
    被告一起騎車出去買海洛因，我都買500元；我本來要拿1,0
    00元，後來被告提議多一點，我就拿3,000元，然後拿回3包
    毒品，1包毒品1,000元；剛才想說大家是朋友，錢講少一點
    ，對被告比較好；現在這樣講，我也亂了，拿3,000元那次
    ，我和被告一起去的，也有1次，我在家裡等；事實上是1次
    500元，1次3,000元；事實上是拿過2次毒品；500元是被告
    自己去；3,000元那次是我們一起去。109年3月7日通話之前
    的那次，是被告帶我一起去，我拿錢給被告，被告不知是跟
    誰拿的，我是在旁邊等，這次我是拿3,000元給被告；我們
    是騎機車去的，「一人騎一台機車」；「我是在路邊等，不
    知道被告是進去哪裡拿毒品」，我是在巷子空地等；「那天
    我拿3,000元給被告，被告就拿3,000元的東西給我，我拿了
    3包毒品就走了」；「沒有看到賣被告毒品之人」等語（詳
    原審卷第204頁、第211頁、第212頁、第213頁）。惟本院審
    酌：
　①關於證人陳育德於109年3月5日取得海洛因之過程。被告先於
    警詢中陳稱：我與陳育德一起交易過1次毒品；陳育德到了
    之後，「他就騎機車載我」去找陳榮祥，到了之後，「陳育
    德拿2,000元給我」，我就進去屋內找陳榮祥，「以陳育德
    給我的2,000元向陳榮祥交易海洛因3小包，我就直接把那3
    包海洛因拿給陳育德」等語（詳警卷第17頁、第18頁）。再
    於警詢中陳述：陳育德騎摩托車載我去陳榮祥住處，我到了
    之後，「陳育德在門口等」，陳育德要拿2,000元給我，我
    沒有拿，我就進去房子裡面問陳榮祥有沒有可以拿，陳榮祥
    說有之後，我才與「陳育德一起進入屋內」，「陳育德就拿
    2,000元給陳榮祥，我也有出1,000元」，「所以陳榮祥才會
    拿3包海洛因給我們，陳育德2包，我1包」等語（詳警卷第3
    5頁）。復於偵查中陳稱：陳育德部分，當天他在我家是跟
    「鄭己豐」交易海洛因500元等語（詳偵一卷第51頁）。繼
    於原審準備程序中陳述：「我騎車載陳育德」，我們一起去
    跟陳榮祥拿3包東西，我出1,000元，陳育德出2,000元；我
    們2人先進去叫門，「陳榮祥就出來」，我將合資的錢先交
    給陳榮祥，「陳榮祥就進去再出來」，拿出3小包，我將那3
    小包交給陳育德，再一起騎車回去我家，陳育德拿到2包等
    語（詳原審卷第113頁）。
　②觀之被告上開陳述，其中毒品來源之對象部分，或稱係鄭己
    豐，或稱係陳榮祥。其中如何前往毒品來源陳榮祥住處部分
    ，或稱係被證人陳育德騎乘機車搭載，或稱係其騎乘機車搭
    載證人陳育德。其中以多少金額、取得多少毒品部分，或稱
    以2,000元（均為證人陳育德出資）取得3包海洛因，或稱以
    3,000元（證人陳育德出資2,000元，被告出資1,000元）取
    得3包海洛因。其中有無進入陳榮祥住處內部分，或稱曾與
    證人陳育德一起進入陳榮祥住處內，或稱係由陳榮祥走出其
    住處至屋外。其中證人陳育德取得海洛因之數量部分，或稱
    證人陳育德取得3包，或稱證人陳育德取走2包。關於與毒品
    上游來源交易之重要事項，被告不僅前後所述並不一致，其
    中關於如何前往毒品來源陳榮祥住處部分，亦核與證人陳育
    德所述係分乘2輛機車前往不符。其中關於證人陳育德是否
    曾至陳榮祥住處門口或進入陳榮祥住處內，證人陳育德有無
    與陳榮祥碰面部分，均核與證人陳育德陳述我是在路邊等，
    不知道被告是進去哪裡拿毒品；沒有看到賣被告毒品之人等
    語不符。其中證人陳育德以多少金額、取得多少毒品部分，
    復核與證人陳育德陳述那天我拿3,000元給被告，被告就拿3
    ,000元的東西給我等語不符。
　③被告與證人陳育德僅交易過1次毒品，業據被告陳述如前，核
    與證人陳育德於偵查中之陳述相符。而該次交易毒品，係證
    人陳育德於109年3月5日晚間，前往被告住處，向被告購買5
    00元海洛因之事實，復經證人陳育德於偵查及原審審理中證
    述在卷。雖證人陳育德嗣於原審審理中翻異前詞，改為前開
    之證述。惟該次是否係被告與證人陳育德一起前往陳榮祥住
    處，由被告出資1,000元，證人陳育德出資2,000元，共同向
    陳榮祥購買3,000元之海洛因3包後，證人陳育德分得其中2
    包，被告分得1包部分。因被告對與陳榮祥交易之重要事項
    ，前後所述並不一致，且與證人陳育德於原審審判中翻異之
    詞，亦有歧異，尚難採信。再者，觀之如附件所示之通訊監
    察譯文，證人陳育德於109年3月5日之交易行為後，於109年
    3月7日與被告之電話通話內容中，曾以「你那個那個沒辦法
    」、「那那那樣不太舒適」等語，向被告反應所取得之海洛
    因品質不好，業如前述。因該次對話中，證人陳育德係直接
    向被告反應「你那個」海洛因品質不佳，並未透過被告，要
    求被告向其共同上游毒品來源反應此事，證人陳育德顯係直
    接以買受人之地位，向身為出賣人地位之被告反應此事。核
    與買賣雙方，如遇有買賣之物存有瑕疵或品質低下之情事，
    通常買受人會直接向出賣人反應此事相符。雖被告於該次對
    話中，曾以「這樣我跟他反應一下」等語，回應證人陳育德
    。惟此僅係被告欲將海洛因品質不佳之事，向其毒品上游來
    源反應，尚不能因此即否定被告向其上游來源取得海洛因後
    ，再販賣予證人陳育德之事實。綜上，本院認證人陳育德證
    述於109年3月5日晚間，前往被告住處，向被告購買500元海
    洛因之事實，應可採信。被告前開所辯、證人陳育德於原審
    審理中翻異之詞，均無法為被告有利之認定。　
　㈢政府為杜絕毒品氾濫，再三宣導民眾遠離毒品，媒體報導既
    深且廣，對於禁絕毒品之政策，應為民眾所熟悉。政府對於
    查緝施用、轉讓及販賣毒品無不嚴格執行，且販賣毒品罪係
    重罪，若無利可圖，衡情一般持有毒品者，當不致輕易將持
    有之毒品交付他人。況且，販賣毒品乃違法行為，非可公然
    為之，且有其獨特之販售路線及管道，亦無公定之價格，復
    可任意增減其分裝之數量，而每次買賣之價量，亦可能隨時
    依市場貨源之供需情形、交易雙方之關係深淺、資力、對行
    情之認知、可能風險之評估、查緝是否嚴緊，及購買者被查
    獲時供述購買對象之可能性風險評估等諸般事由，而異其標
    準，非可一概而論，是販賣之利得，誠非固定，除經坦承犯
    行或價量均達到明確外，委難察得實情，但販賣毒品係重罪
    ，若無利可圖行為人應無甘冒被查緝法辦重刑之危險，平白
    無端義務為該買賣毒品之工作，是其販入之價格必較售出之
    價格低廉，而有從中賺取買賣差價牟利之意圖及事實，應屬
    合理之認定，而縱使販賣之人從價差或量差中牟利方式雖異
    ，其意圖營利之非法販賣行為仍屬同一。因本件被告與證人
    即購毒者王滿左、葉麗慧及陳育德，均非至親，苟無利得，
    豈有甘冒重刑之風險，分別交付甲基安非他命、海洛因，並
    收取價金或折抵債務。堪認本件被告如附表所示之犯行，均
    有營利之意圖甚明。從而，本件事證明確，被告如附表所示
    之犯行，均堪認定。　
三、論罪部分：　　
　㈠被告行為後，毒品危害防制條例第4條第1項、第2項、第17條
    第2項規定，業於109年1月15日修正公布，並於同年7月15日
    施行。修正前毒品危害防制條例第4條第1項、第2項、第17
    條第2項原分別規定：「製造、運輸、販賣第一級毒品者，
    處死刑或無期徒刑；處無期徒刑者，得併科新臺幣2,000萬
    元以下罰金」、「製造、運輸、販賣第二級毒品者，處無期
    徒刑或7年以上有期徒刑，得併科新臺幣1,000萬元以下罰金
    」、「犯第4條至第8條之罪於偵查及審判中均自白者，減輕
    其刑」。修正後毒品危害防制條例第4條第1項、第2項、第1
    7條第2項則分別規定：「製造、運輸、販賣第一級毒品者，
    處死刑或無期徒刑；處無期徒刑者，得併科新臺幣3,000萬
    元以下罰金」、「製造、運輸、販賣第二級毒品者，處無期
    徒刑或10年以上有期徒刑，得併科新臺幣1,500萬元以下罰
    金」、「犯第4條至第8條之罪於偵查及歷次審判中均自白者
    ，減輕其刑」。經綜合比較新舊法結果，以舊法較有利於被
    告，應分別適用修正前毒品危害防制條例第4條第1項、第2
    項、第17條第2項之規定。
　㈡海洛因、甲基安非他命係毒品危害防制條例第2條第2項第1款
    、第2款所規定之第一級、第二級毒品，均不得非法持有、
    販賣。如附表編號1至4部分，核被告所為，均係犯修正前毒
    品危害防制條例第4條第2項之販賣第二級毒品罪。如附表編
    號5部分，核被告所為，則係犯修正前毒品危害防制條例第4
    條第1項之販賣第一級毒品罪。被告各次持有甲基安非他命
    、海洛因後進而販賣，其各次持有之低度行為，均應為販賣
    之高度行為所吸收，俱不另論罪。被告4次販賣第二級毒品
    、1次販賣第一級毒品罪，犯意各別，應予分論併罰之。　
　㈢刑之加重、減輕事由：
  ⑴累犯部分：
　　被告前因施用毒品案件，分別經①臺灣屏東地方法院（下稱
    屏東地院）以104年度審訴字第121號判決判處有期徒刑6月
    ，上訴後，經臺灣高等法院高雄分院以104年度上訴字第647
    號判決駁回上訴確定。②屏東地院以104年度審訴字第389號
    判決判處有期徒刑9月（2罪）確定。③屏東地院以104年度審
    訴字第435號判決判處有期徒刑1年、6月確定。④屏東地院以
    104年度審易字第695號判決判處有期徒刑5月確定。⑤屏東地
    院以104年度審訴字第468號判決判處有期徒刑8月、3月確定
    。上開各罪嗣經屏東地院以105年度聲字第1159號裁定應執
    行有期徒刑3年6月確定（執行時間自105年1月15日至108年7
    月13日，下稱甲案）。另因施用毒品案件，分別經①屏東地
    院以105年度審易字第100號判決判處有期徒刑7月（2罪）確
    定。②屏東地院以105年度審易字第367號判決判處有期徒刑6
    月確定。上開各罪嗣經屏東地院以105年度聲字第1160號裁
    定應執行有期徒刑1年5月確定（執行時間自108年7月14日至
    109年12月13日，下稱乙案）。甲、乙2案接續執行後，於10
    8年9月17日縮短刑期假釋出監時，甲案已於108年7月13日執
    行完畢等情，有臺灣高等法院被告前案紀錄表在卷可參。被
    告於有期徒刑執行完畢後，5年內故意再犯如附表所示有期
    徒刑以上之各罪，均為累犯。爰審酌被告前案雖無販賣毒品
    犯行，惟被告於甲案執行之前，已曾因案入監服刑數次，嗣
    於甲案執行完畢後，於乙案假釋期間內，再犯本案各罪，顯
    未因前案有期徒刑執行完畢而心生警惕，足見其惡性非輕及
    對刑罰反應力薄弱，除販賣第一級毒品法定本刑為死刑、無
    期徒刑；與販賣第二級毒品法定本刑為無期徒刑部分，依法
    不得加重外，其餘均應依刑法第47條第1項規定，加重其刑
    。
　⑵修正前毒品危害防制條例第17條第2項部分：
　　如附表編號1至4所示販賣第二級毒品犯行，因被告已於偵查
    及本院審理中均自白犯罪（出處同前），均應依修正前毒品
    危害防制條例第17條第2項規定，減輕其刑，並均依法先加
    重而後減輕（無期徒刑部分不得加重已如上述）。
　⑶毒品危害防制條例第17條第1項部分：
　　被告雖曾供出其毒品上游來源，惟經執行通訊監察後，未能
    查得相關販毒事證，而未查獲等情，有屏東縣政府警察局東
    港分局110年10月6日東警分偵字第11032295700號函、111年
    4月24日東警分偵字第11131003400號函及所附偵查報告在卷
    可參（詳原審卷第155以下；本院卷第87頁以下）。因此，
    本案並無毒品危害防制條例第17條第1項規定之適用。
　⑷刑法第59條部分：
　　販賣第一級毒品罪之法定刑為死刑或無期徒刑，若不分犯罪
    情節輕重，概處以上開罪名之法定刑，難免輕重失衡，倘有
    情輕法重情形，於裁判時自得適用刑法第59條規定，酌量減
    輕其刑，以避免過嚴之刑罰。爰審酌被告僅因一時貪念而販
    賣海洛因與他人，致罹重典，固有不該，然被告本案販賣海
    洛因之對象僅有陳育德1人，非向多眾為之，且係供給少量
    海洛因與有施用毒品習慣之人，以解毒癮，交易金額為500
    元，並非鉅額，次數僅1次，屬零星之小額交易，與專門大
    量走私進口或長期販賣毒品之「大盤」、「中盤」等，以販
    毒維生之毒梟相較，惡性尚非重大，且依現有卷證尚無從認
    有流毒廣布之情形，如不論情節輕重，一律處以販賣第一級
    毒品罪之最低法定本刑「無期徒刑」，誠屬情輕法重，難謂
    符合罪刑相當性及比例原則，亦無從與前揭大量走私或長期
    販毒維生等大毒梟之惡性予以區別，是本院認被告本案販賣
    第一級毒品部分，在客觀上足以引起一般人同情，情節尚堪
    憫恕，爰就如附表編號5所示販賣第一級毒品犯行，依刑法
    第59條規定，減輕其刑，並依法先加重而後減輕（死刑、無
    期徒刑部分不得加重已如上述）。至被告販賣第二級毒品部
    分，因該罪於修正前之法定刑為無期徒刑或7年以上有期徒
    刑，不若販賣第一級毒品罪之法定刑為死刑或無期徒刑，且
    被告販賣第二級毒品部分，已均依修正前毒品危害防制條例
    第17條第2項規定，減輕其刑，尚難認有科以最低度刑仍嫌
    過重之情，應均無依刑法第59條酌減其刑規定之適用。
四、維持原審判決之理由：　　
    原審認被告罪證明確，因而適用相關規定，㈠審酌被告明知
    國家對於查緝毒品相關犯罪禁令甚嚴，且一般施用者為圖購
    買毒品解癮，往往不惜耗費鉅資以致散盡家財，非但可能連
    累親友，甚或鋌而走險實施各類犯罪，對社會治安造成潛在
    風險甚鉅，流毒所及，非僅多數人之生命、身體受其侵害，
    社會、國家之法益亦不能倖免，當非個人一己之生命、身體
    法益所可比擬，竟無視政府反毒政策及宣導，仍販賣甲基安
    非他命予證人王滿左、葉麗慧；販賣海洛因予證人陳育德，
    所為實有不該。再考量被告犯後否認販賣第一級毒品，坦承
    販賣第二級毒品之態度，及本案所為販賣第一級、第二級毒
    品對象人數、次數、交易金額等犯罪情節，暨衡其犯罪動機
    、手段、於原審審理時自述之智識程度與生活狀況等一切情
    狀，分別量處如附表編號1至5「原審主文」欄所示之刑。
　　並本諸罪責相當原則之要求，於法律外部性及內部性界限範
    圍內，綜合斟酌被告前開犯行之不法與責任程度，及對其施
    以矯正之必要性，定其應執行有期徒刑16年。㈡復說明：未
    扣案之門號0000000000號SIM卡1張；門號0000000000號SIM
    卡1張（均含所附之行動電話），分別為被告所犯如附表編
    號1至4所示販賣第二級毒品犯行所用之物，業據被告於警詢
    時自承在卷，並有通訊監察譯文可參，均依毒品危害防制條
    例第19條第1項規定，各於上述罪刑項下宣告沒收之，於全
    部或一部不能沒收或不宜執行沒收時，均追徵其價額。如附
    表編號1至5部分，被告所收取之價金及免除之債務部分，分
    別為被告因販毒所得之財物及財產上利益，雖均未扣案，仍
    應在被告所犯上開各罪罪刑項下，分別宣告沒收之，於全部
    或一部不能沒收或不宜執行沒收時，均追徵其價額。經核原
    判決認事用法，核無不合，除量刑已斟酌刑法第57條各款所
    列情狀外，並本於罪責相當原則，綜合斟酌被告前開犯行之
    不法與責任程度，及對其施以矯正之必要性，定其應執行之
    刑，均未逾越法定範圍，亦未濫用其職權，應屬適當。被告
    以販賣第二級毒品部分，量刑過重；販賣第一級毒品部分，
    否認犯罪為由，提起上訴，指摘原判決不當，均無理由，應
    均予駁回。
據上論結，應依刑事訴訟法第368 條，判決如主文。
本案經檢察官魏豪勇、鄭央鄉提起公訴，檢察官李啟明到庭執行
職務。
中　　華　　民　　國　　111 　年　　7 　　月　　6 　　日
                    刑事第三庭  審判長法  官  吳進寶
                                      法  官  徐美麗
                                      法  官  方百正
以上正本證明與原本無異。
如不服本判決應於收受本判決後20日內向本院提出上訴書狀，其
未敘述上訴理由者，並得於提起上訴後20日內向本院補提理由書
狀（均須按他造當事人之人數附繕本）「切勿逕送上級法院」。
中　　華　　民　　國　　111 　年　　7 　　月　　6 　　日
                                      書記官  呂姿儀
附錄本判決論罪科刑所依據之法條：
修正前毒品危害防制條例第4條
製造、運輸、販賣第一級毒品者，處死刑或無期徒刑；處無期徒
刑者，得併科新臺幣2,000萬元以下罰金。
製造、運輸、販賣第二級毒品者，處無期徒刑或7年以上有期徒
刑，得併科新臺幣1,000萬元以下罰金。
製造、運輸、販賣第三級毒品者，處7年以上有期徒刑，得併科
新臺幣700萬元以下罰金。
製造、運輸、販賣第四級毒品者，處5年以上12年以下有期徒刑
，得併科新臺幣300萬元以下罰金。
製造、運輸、販賣專供製造或施用毒品之器具者，處1年以上7年
以下有期徒刑，得併科新臺幣100萬元以下罰金。
前五項之未遂犯罰之。
附表
編號 交易對象 交易時間、地點 交易方式 交易毒品及價格（新臺幣）       原審主文 1 王滿左 109年1月8日17時23分許。  王滿左於109年1月8日17時19分許，以其持用之門號0000000000號行動電話致電被告持用之門號0000000000號行動電話，聯繫購買甲基安非他命事宜，並約定在左列地點見面。嗣於左列時、地，被告與王滿左完成交易。 第二級毒品甲基安非他命，300元。 鄭慶雄販賣第二級毒品，累犯，處有期徒刑參年柒月；未扣案之行動電話壹支（含門號0000000000號SIM卡壹張）與犯罪所得新臺幣參佰元均沒收，於全部或一部不能沒收或不宜執行時，追徵其價額。   屏東縣○○市○○街00巷0號(被告住處)。    2 王滿左 109年2月10日16時59分許。  王滿左於109年2月10日16時49分許，以其持用之門號0000000000號行動電話致電被告持用之門號0000000000號行動電話，聯繫購買甲基安非他命事宜，並約定在左列地點見面。嗣於左列時、地，被告與王滿左完成交易。 第二級毒品甲基安非他命，500元。 鄭慶雄販賣第二級毒品，累犯，處有期徒刑參年柒月；未扣案之行動電話壹支（含門號0000000000號SIM卡壹張）與犯罪所得新臺幣伍佰元均沒收，於全部或一部不能沒收或不宜執行時，追徵其價額。   屏東縣屏東市溝尾菜市場。    3 葉麗慧 109年2月13日0時12分後之同日某時。  被告於109年2月13日0時12分許，以其持用之門號0000000000號行動電話致電葉麗慧持用之門號0000000000號行動電話取得聯繫。嗣於左列時、地，被告以提供甲基安非他命供葉麗慧施用之方式，清償其積欠葉麗慧1,000元之債務。 第二級毒品甲基安非他命，1,000元。 鄭慶雄販賣第二級毒品，累犯，處有期徒刑參年捌月；未扣案之行動電話壹支（含門號0000000000號SIM卡壹張）與犯罪所得新臺幣壹仟元均沒收，於全部或一部不能沒收或不宜執行時，追徵其價額。   屏東縣○○市○○街00巷0號(被告住處)。    4 葉麗慧 109年2月18日22時51分後之同日某時。  被告於109年2月18日22時51分許，以其持用之門號0000000000號行動電話致電葉麗慧持用之門號0000000000號行動電話取得聯繫。嗣於左列時、地，被告以提供甲基安非他命供葉麗慧施用之方式，清償其積欠葉麗慧1,000元之債務。 第二級毒品甲基安非他命，1,000元。 鄭慶雄販賣第二級毒品，累犯，處有期徒刑參年捌月；未扣案之行動電話壹支（含門號0000000000號SIM卡壹張）與犯罪所得新臺幣壹仟元均沒收，於全部或一部不能沒收或不宜執行時，追徵其價額。   屏東縣○○市○○街00巷0號(被告住處)。    5 陳育德 109年3月5日晚間某時。  陳育德於109年3月5日晚間某時，騎乘機車至左列地點，與被告完成交易。 第一級毒品海洛因，500元。 鄭慶雄販賣第一級毒品，累犯，處有期徒刑拾伍年陸月；未扣案之犯罪所得新臺幣伍佰元沒收，於全部或一部不能沒收或不宜執行時，追徵其價額。   屏東縣○○市○○街00巷0號(被告住處)。    
附件：
通話對象：被告  （A）（0000000000號）           陳育德（B）（0000000000號） 通話方向：被告→陳育德 通話時間：109年3月7日13時42分49秒 A：喂 B：喂 A：我阿達雄啦 B：蛤？ A：我阿達雄啦 B：齁齁，嘿，你說 A：沒啦，阿你在嘉義？  B：嘉義阿  A：阿你哪時候才有回來  B：不一定ㄟ，沒阿達雄你那個，那個沒辦法，你那個那個沒辦法 A：那要怎樣，不行嗎？  B：恩，那沒辦法，後，那那那樣不太舒適  A：有歐  B：恩，那真的沒辦法的  A：爛就是了？  B：曉 就是這樣啊  A：爛就是了？  B：曉曉曉  A：這樣我跟他反應一下  B：好啦我回去我再找你啦  A：賀